臺灣臺中地方法院民事判決
110年度中簡字第2017號
原      告  邱富王  

被      告  江基萬  

上列被告因傷害案件（110年度訴字第265號），經原告提起刑事
附帶民事訴訟請求損害賠償（110 年度附民字第278號），由本
院刑事庭裁定移送前來，本院於民國110 年9月28日言詞辯論終
結，判決如下：    
    主      文
被告應給付原告新臺幣貳萬元，及自民國一百一十年四月十日起
至清償日止，按週年利率百分之五計算之利息。
原告其餘之訴駁回。
本件原告勝訴部分得假執行。
    事實及理由
一、原告主張：原告與被告為鄰居，於民國108年12月9日下午8
    時許，被告認為原告在家中處罰犬隻，造成犬隻嚎叫之行為
    ，影響安寧，遂前往原告之居處，要求原告不要處罰犬隻，
    兩人因此起口角爭執。嗣被告返回其住處後，原告即前往被
    告住處，以腳踹被告住處之門，被告見狀，竟基於傷害人身
    體之犯意，出門而在被告住處前，以手拉扯原告身體，並以
    腳踹原告，造成原告受有四肢多處挫傷及瘀傷等傷害，爰依
    侵權行為之法律關係，提起本件訴訟。並聲明：(一)被告應
    給付原告新臺幣(下同)500,000元，及自起訴狀繕本送達翌
    日起至清償日止，按週年利率百分之5計算之利息。(二)願
    供擔保，請准宣告假執行。
二、被告則以：對刑事部分沒有意見，但是原告先踹伊的門，才
    會制止他，另其目前收入不穩定，沒有那麼多錢可以賠償原
    告等語，資為抗辯。並聲明：原告之訴駁回。
三、得心證之理由：
(一)原告主張被告於上開時地，以手拉扯並以腳踢踹原告，致原
    告受有四肢多處挫傷、瘀傷等傷害，經本院以110 年度簡字
    第522號判決在案等事實，業經本院依職權調閱臺灣臺中地
    方檢察署109 年度偵字第4869號、本院刑事庭110 年度訴字
    第265號、110 年度簡字第522號刑事卷宗及判決在卷可按，
    被告對此亦不爭執，依民事訴訟法第436 條第2 項、第280 
    條第1 項之規定，視同自認，堪信原告主張之事實為真正。
(二)按因故意或過失，不法侵害他人之權利者，負損害賠償責任
    。故意以背於善良風俗之方法，加損害於他人者亦同。不法
    侵害他人之身體及健康者，對於被害人因此喪失或減少勞動
    能力，或增加生活上需要時，應負損害賠償責任；或不法侵
    害其他人格法益而情節重大者，被害人雖非財產上之損害，
    亦得請求賠償相當之金額。民法第184 條第1 項、第193條
    第1項及第195 條第1 項分別定有明文。經查，本件被告於
    前揭時、地因其住處之門遭原告踢踹，心生不滿而以手拉扯
    並以腳踹原告，造成原告受有四肢多處挫傷及瘀傷等傷害，
    已如前述，被告所為係屬故意不法侵害原告之身體及健康，
    原告因為被告之行為受有上開傷害，被告之侵權行為與原告
    所受損害間具相當之因果關係，原告依侵權行為之法律關係
    請求被告賠償損害，即屬有據。至被告辯稱無力清償云云，
    縱係屬實，亦僅係清償能力之問題，與被告依法應負之賠償
    責任無涉，是被告上開抗辯，尚難憑採。
(三)次按精神慰撫金之多寡，應斟酌雙方之身分、地位、資力與
    加害程度須以人格權遭遇侵害，使精神上受有痛苦為必要，
    其核給之標準固與財產上損害之計算不同，然非不可斟酌雙
    方身分資力與加害程度，及其他各種情形核定相當之數額（
    最高法院51年台上字第223 號判例意旨參照）。故人格權遭
    遇侵害而受有精神上之痛苦，於請求賠償精神慰撫金時，其
    核給之標準須參酌實際加害情形、被害人之身分、地位與加
    害人之經濟狀況等關係定之。查原告因被告之傷害行為，造
    成原告受有上開傷勢，造成其身體及精神受有相當之痛苦，
    其請求賠償非財產上之損害，應為可採。經查，原告高中畢
    業，現無工作，為低收入戶，名下沒有不動產、汽車及機車
    ；被告為高中肄業、現為臨時工、月薪約16,000元至20,000
    元，名下有不動產，有機車1輛、無汽車，業經兩造於本院
    審理時陳明在卷（見本院卷第50頁），並有稅務電子 閘門
    財產調件明細表在卷可稽。本院審酌原告之身分地位、兩造
    經濟能力、被告加害情形、原告所受傷勢及精神上痛苦程度
    等一切情狀，認原告請求500,000元精神慰撫金，尚嫌過高
    ，應予酌減為20,000元，始為適當，原告逾此範圍之請求，
    則屬無據。
(四)末按給付有確定期限者，債務人自期限屆滿時起，負遲延責
    任。給付無確定期限者，債務人於債權人得請求給付時，經
    其催告而未為給付，自受催告時起，負遲延責任。其經債權
    人起訴而送達訴狀，或依督促程式送達支付命令，或為其他
    相類之行為者，與催告有同一之效力。民法第229條第1項及
    第2 項定有明文。又遲延之債務，以支付金錢為標的者，債
    權人得請求依法定利率計算之遲延利息。但約定利率較高者
    ，仍從其約定利率。應付利息之債務，其利率未經約定，亦
    無法律可據者，週年利率為百分之5 。民法第233 條第1 項
    及第203 條亦有明文。本件原告對被告之侵權行為損害賠償
    債權，核屬無確定期限之給付，自應經原告之催告而未為給
    付，被告始負遲延責任。準此，原告請求被告自刑事附帶民
    事起訴狀繕本送達之翌日即110 年4 月10日起，按週年利率
    百分之5計付遲延利息，核無不合。
四、綜上所述，原告依侵權行為之法律關係，請求被告給付20,0
    00元，及自110年4月10日起至清償日止，按週年利率百分之
    5計算之利息，為有理由，應予准許；逾此範圍之請求，則
    無理由，應予駁回。
五、本判決原告勝訴部分，係就民事訴訟法第427 條第1 項訴訟
    適用簡易程序所為被告敗訴之判決，爰依民事訴訟法第389
    條第1 項第3 款規定依職權宣告假執行。又原告雖聲請供擔
    保宣告假執行，惟本件係屬簡易訴訟程序，法院為被告敗訴
    判決時，原應依職權宣告假執行，而無待於原告之聲請，是
    原告聲請供擔保為假執行之宣告，無非促使法院職權之發動
    而已，本院自無須就其聲請為准駁之裁判，附此敘明。
六、本件原告係於刑事訴訟程序提起民事訴訟，經本院刑事庭裁
    定移送前來，依刑事訴訟法第504 條第1 項規定，無庸繳納
    裁判費，且本件訴訟繫屬期間亦未增生訴訟費用事項，故無
    訴訟費用負擔問題，併予敘明。 
中　　華　　民　　國　　110 　年　　10　　月　　12　　日
                  臺灣臺中地方法院臺中簡易庭
                                  法　官　吳蕙玟
上正本係照原本作成。　　　　　　　　　　　　　　　　　
如不服本判決，應於送達後20日內，向本院提出上訴狀並表明上
訴理由，如於本判決宣示後送達前提起上訴者，應於判決送達後
20日內補提上訴理由書（須附繕本）。如委任律師提起上訴者，
應一併繳納上訴審裁判費。 
中　　華　　民　　國　　110 　年　　10　　月　　12　　日
                                  書記官  黃于容